臺灣高等法院刑事判決　　　　　　　 100年度上訴字第2360號
上　訴　人
即　被　告　吳依凡原名吳月桂.
上列上訴人因毒品危害防制條例案件，不服臺灣桃園地方法院10
0年度審訴字第452號，中華民國100年6月30日第一審判決（起訴
案號：臺灣桃園地方法院檢察署99年度毒偵字第6601號），提起
上訴，本院判決如下：
    主  文
上訴駁回。
    理  由
一、按不服地方法院之第一審判決而上訴者，應向管轄第二審之
    高等法院為之；上訴書狀應敘述具體理由；第二審法院認為
    上訴書狀未敘述理由或上訴有第362條前段情形，應以判決
    駁回之。但其情形可以補正而未經原審法院命其補正者，審
    判長應定期間先命補正，刑事訴訟法第361條第1、2項、第3
    67條明文規定。而所謂不服第一審判決提起上訴之具體理由
    ，必係依據卷內既有訴訟資料或提出新事證，指摘或表明第
    一審判決有何採證認事、用法或量刑等足以影響判決本旨之
    不當或違法，而構成應予撤銷之具體事由，始克當之（例如
    ：依憑證據法則具體指出所採證據何以不具證據能力，或依
    憑卷證資料，明確指出所為證據證明力之判斷如何違背經驗
    、論理法則）；倘僅泛言原判決認定事實錯誤、違背法令、
    量刑失之過重或輕縱，而未依上揭意旨指出具體事由，或形
    式上雖已指出具體事由，然該事由縱使屬實，亦不足以認為
    原判決有何不當或違法者（例如：對不具有調查必要性之證
    據，法院未依聲請調查亦未說明理由，或援用證據不當，但
    除去該證據仍應為同一事實之認定），皆難謂係具體理由，
    俾與第二審上訴制度旨在請求第二審法院撤銷、變更第一審
    不當或違法之判決，以實現個案救濟之立法目的相契合，並
    節制濫行上訴（最高法院97年度台上字第892號判決意旨參
    照）。至於其理由是否具體，則屬第二審法院審查之範圍，
    亦不在命補正之列，亦即上訴書狀已記載理由，並有具體之
    敘述時，其上訴既屬合法，第二審法院固應就其理由之是否
    可取，為實體之審理及判斷；如認其上訴書狀雖記載理由，
    但並未具體敘述時，則無須再命補正，可逕認其上訴不合法
    ，以判決駁回之（最高法院97年度台上字第3889號判決意旨
    參照）。又刑罰之量定，為法院得依職權自由裁量之事項，
    苟於法定刑度之內，予以量定，且客觀上並無明顯濫權之情
    形者，自不容當事人任憑主觀意見，指摘其違法、失當。是
    原判決倘就如何量定其宣告刑之理由，已經敘明審酌之因素
    ，被告卻置之不顧，僅泛詞指摘量刑過重，而未提出證據資
    料以供審查，難認為其理由已經明確、具體，自無從動搖原
    判決，而使上級審法院將之撤銷或變更，所提上訴，即非適
    法。
二、經查，本件上訴人即被告吳依凡不服原審判決，於民國（下
    同）100年7月18日提起上訴，然其上訴理由狀僅泛稱其無海
    洛因前科，請求改判美沙冬治療云云。惟查：原判決就被告
    之犯罪情節，已在事實及理由欄中明白認定被告於民國99年
    間因施用毒品案件，經臺灣桃園地方法院以99年度毒聲字第
    150號裁定送觀察、勒戒後，因無繼續施用毒品之傾向，於9
    9年5月14日釋放出所執行完畢，詎其仍不知悛悔，於前開觀
    察、勒戒執行完畢釋放後5年內，復基於施用第二級毒品甲
    基安非他命之犯意，於99年10月20日某時，在其桃園縣中壢
    市○○街22巷1號住處內，以將第二級毒品甲基安非他命置
    入吸食器後用火燒烤之方式，施用第二級毒品甲基安非他命
    1次；另基於施用第一級毒品海洛因之犯意，於99年10月24
    日凌晨2時10分許為警採尿時往前回溯26小時內某時，在其
    上開住處內，以將第一級毒品海洛因摻入香菸內吸食之方式
    ，施用第一級毒品海洛因1次，嗣於經採集尿液送驗，結果
    呈嗎啡、甲基安非他命陽性反應等事實，業經被告吳依凡於
    警詢及法院審理中之自白不諱，並有列管毒品人口尿液檢體
    採集送驗紀錄表、臺灣檢驗科技股份有限公司濫用藥物檢驗
    報告各1份等情明確。復說明被告於88年間因販賣毒品案件
    ，經本院以89年度上訴字第3487號判決，判處有期徒刑7年1
    月，上訴後，經最高法院以90年度臺上字第2922號判決，判
    處上訴駁回確定；又於90年間因偽造文書案件，經本院以90
    年度上訴字第3132號判決，判處有期徒刑6月確定，前開2案
    入監接續執行，於95年11月22日假釋併付保護管束出監，假
    釋期間因96年7月16日生效施行之中華民國九十六年罪犯減
    刑條例第2條第2項前段規定，時值假釋中之被告，於該條例
    施行之日起，視為已依該條例第2條第1項第3款規定減其宣
    告刑2分之1，毋庸聲請裁定減刑，上開偽造文書案因而視為
    減為有期徒刑3月，並經本院以97年度聲字第1558號裁定，
    將不得減刑之販賣毒品案與視為減刑之偽造文書案，定其應
    執行刑為有期徒刑7年2月確定，已於98年1月1日假釋期滿，
    未經撤銷假釋，其未執行之刑，以已執行論，有本院被告前
    案紀錄表在卷可按，據此量處被告施用第二級毒品，累犯，
    處有期徒刑4月；又施用第一級毒品，累犯，處有期徒刑7月
    ；應執行有期徒刑10月等情明確，原審就刑罰裁量職權之行
    使，並未逾越法律所規定之範圍，亦無濫用權限之情形，自
    難認其量刑有何不當。又美沙冬治療法僅係政府給予濫用毒
    品成癮者另一戒癮之治療方式，其目的與入勒戒處所之目的
    相同，且接受美沙冬替代療法為刑法第57條第10款所列科刑
    時應審酌之犯罪後態度，並非法定減刑事由。況被告於施用
    毒品後是否應接受美沙冬治療，並無解其犯行之認定亦非本
    案審理法院應裁量之事項，其請求法院改判美沙冬治療云云
    ，自有誤會。綜上，被告上訴既未依卷內既有之訴訟資料提
    出新事證，指摘或表明原審判決有何採證認事、用法或量刑
    等足以影響判決本旨之不當或違法，構成應撤銷之具體事由
    ，顯難認已敘述明確、具體之上訴理由，揆諸上開規定，其
    上訴顯屬違背法律上之程式，應予駁回，並不經言詞辯論為
    之。
據上論斷，應依刑事訴訟法第367條前段、第372條，判決如主文
。
中    華    民    國   100    年    8     月    31    日
                  刑事第十六庭  審判長法  官  陳晴教
                                      法  官  王敏慧
                                      法  官  吳啟民
以上正本證明與原本無異。
施用第一級毒品部分如不服本判決應於收受送達後10日內向本院
提出上訴書狀，其未敘述上訴之理由者並得於提起上訴後10日內
向本院補提理由書（均須按他造當事人之人數附繕本）「切勿逕
送上級法院」。
施用第二級毒品部分不得上訴。
                                      書記官  賴以真
中    華    民    國   100    年    8     月    31    日